臺灣臺中地方法院刑事判決　　　　　　　　　　　　　九十一年度訴字第三二一號
　　公　訴　人　臺灣臺中地方法院檢察署檢察官
　　被　　　告　丙○○
　　指定辯護人　本院公設辯護人　丁○○
右列被告因違反槍砲彈藥刀械管制條例案件，經檢察官提起公訴（八十九年度偵字第
二○二一九號），本院判決如左：
    主  文
丙○○無罪。
    理  由
一、公訴意旨略以：被告丙○○、乙○○（俟到案後另行審結）係夫妻關係，二人基
    於犯意之聯絡，於民國八十九年十一月間某日，收受綽號「黑馬」之甲○○（本
    院另案審理中）交付之具殺傷力改造點四五手槍一把及土製炸彈二顆「槍用具殺
    傷力土製子彈二顆」（本案僅扣得土製炸彈二顆，並無「槍用具殺傷力土製子彈
    二顆」，起訴書所載顯有錯誤），至丙○○、乙○○於臺中縣沙鹿鎮○○路安樂
    巷十五號家中，寄藏於上址丙○○、乙○○之房間內，其即未經許可而無故持有
    上開槍彈，嗣於八十九年十一月二十九日二時三十分許，為警於上址執行搜索當
    場查獲，扣得具殺傷力改造點四五手槍一把及「供上述手槍用具殺傷力土製子彈
    二顆」（本案僅扣得土製炸彈二顆，並無「供上述手槍用具殺傷力土製子彈二顆
    ，起訴書所載顯有錯誤），因認被告涉有違反槍砲彈藥刀械管制條例第十條第三
    項及同條例第十一條第三項之罪嫌云云（依前開所訴事實，被告應係涉犯同條例
    第十一條第四項寄藏改造手槍罪及第七條第四項之寄藏炸彈罪，起訴書所引法條
    顯有錯誤）。
二、按犯罪事實應依證據認定之，無證據不得推定其犯罪事實；又不能證明被告犯罪
    者，應諭知無罪之判決，刑事訴訟法第一百五十四條、第三百零一條第一項分別
    定有明文。
三、公訴意旨認被告丙○○涉有違反槍砲彈藥刀械管制條例之罪嫌，無非以被告業已
    坦承不諱，復經警於其住處當場查扣槍、彈為其論據。訊據被告丙○○固坦承於
    前開時地經警於其住處查獲扣案之改造手槍及炸彈，惟否認有寄藏之犯行，辯稱
    ：「我從頭到尾我都不知道有寄藏槍、彈的事情，扣案的槍、彈並非在我的房間
    內起出，而是在甲○○的房間內起出，甲○○便是今日當庭之證人，他的綽號叫
    黑馬」等語。經查：
（一）被告丙○○於檢察官偵訊中固有供稱：「（查扣槍枝、炸彈何人所有？）都是
      阿文、黑馬二人寄放的」，其妻乙○○則供稱：「（被查扣安非他命、海洛因
      、槍枝、炸彈何人所有？）我不知道，好像是阿文的」、「（槍、土制炸彈是
      誰寄放？）一個叫阿馬的」、「（槍為何在客廳找到？）不知道，我在睡覺」
      各等語，惟於八十九年十一月二十九日七時五十五分為警查獲當日之警訊中，
      被告丙○○係供稱：「警方另在你（應係「我」字之誤載）住居內查獲改造四
      五手槍一枝、土制炸彈二顆、海洛因○‧四公克，以上警方所查扣之贓物可能
      是『阿文』一同帶來之友人『黑馬』所有，綽號『黑馬』說他要在此暫住幾天
      ，我並提供一間房間給他住」，其妻乙○○係供稱：「另在客廳查獲改造四五
      手槍一支、土制炸彈二顆、海洛因○‧四公克，以上東西我不知何人所有」各
      等語，互核前開偵訊及警訊之供詞，被告丙○○於偵訊之供詞及筆錄記載顯然
      過於簡略，警訊中所言則較為詳盡具體；而乙○○於偵訊中之供詞亦先後歧異
      、語意模糊不明，可信性均不及警訊中所言，故本案關於被告及乙○○於警、
      偵訊之供詞應以警訊中所言為可採。則依被告丙○○於警訊中所供，其僅推測
      扣案槍彈可能是暫住其居所之綽號「黑馬」者所攜有，此與丙○○於本院調查
      時明確供稱：「我原本就不知道我家有這些東西，我是到分局時警員拿給我看
      ，我才知道有這件事，當初是甲○○（綽號黑馬）因案被警察追捕而來我家投
      宿，投宿二天左右，所以我才將家中一間房間讓給他住，我不知道那時他有攜
      帶槍械，警方到我家搜索時，甲○○剛好外出，警方從他所住的房間內搜出一
      個黑色的皮包，之前我並沒有看過該皮包，亦不知道其內是裝什麼東西」、「
      我太太應該不知道甲○○在我家放這把槍」等語相符；另依乙○○於警訊中之
      供詞，其並不知悉扣案槍彈為何人所攜有，公訴意旨遽認本件被告丙○○及乙○○坦承「寄藏他人槍彈」之事實，顯係誤會。
（二）另查證人甲○○，確因涉嫌多起自行改造具殺傷力玩具手槍及子彈案件，分別
      於：(1)八十九年十一月八日下午六時許，在臺中縣清水鎮○○路二之一號為警
      查獲改造四五手槍二枝、子彈七顆、土製炸彈一顆、彈夾三個、滑套一個、槍
      身二支、改造手槍子彈設計圖一本、鑽孔機、銼刀機各一台、鑽頭五支、銼刀
      五把、壓力夾一支、游標卡尺一支、鋼珠一盒；(2)八十九年十一月二十九日凌
      晨二時三十分許，在臺中縣沙鹿鎮○○路安樂弄十五號為警查獲改造四五手槍
      一枝、土製炸彈二顆（即本案同一查獲事實）；(3)八十九年十二月四日下午一
      時許，在臺中縣大甲鎮○○路三○一號為警查獲改造貝瑞塔手槍一枝、子彈十
      顆；(4)九十年七月九日下午八時，在臺中縣清水鎮○○路一六○巷口為警查獲
      改造玩具手槍二枝（應為三枝）、子彈二十六顆、半成品三顆、槍管二支、工
      具一批等情，有臺灣臺中地方法院檢察署檢察官九十年度偵字第一二一八三號
      、偵緝字第四○三號起訴書併警、偵卷影本附卷可憑。甲○○於八十九年十二
      月四日警訊中即已坦承前開(1)、(2)案所查獲之槍、彈等物，均為其所有；復經
      比對該二案所查獲之槍枝，均為改造四五手槍，此有臺灣臺中地方法院檢察署
      八十九年度核退字第三六九六號卷附資料為證。再甲○○於本案審理時自承其
      綽號係「黑馬」，並結稱：「（本案被查獲的地點，你是否有去過？）有」、
      「（你是否認識被告乙○○、被告丙○○？）認識，但不是很久，大約一年多
      ，我們是經過朋友介紹認識」、「（本件被查獲的地點，你是否曾在那邊住居
      過？）有，時間已忘記了，本案案發時，我已經在被告住處居住一、二個星期
      」、「（被告丙○○辯稱本件扣案的槍、彈，是你自行攜帶藏放於被查獲地點
      ？）槍、彈是我的沒有錯，那天我有攜帶一個黑色手提包，裡面有放清水分局
      要偵查我犯罪的傳票，槍彈就是放在那個手提包內，我離開那個房間時，手提
      包我是攜帶身上，我出門走往後面的巷子，我有碰到一位人，但是我不知道他
      是警察，他要搶我的皮包，我要逃跑，結果皮包就掉下去，警察有追我，但是
      沒有追到我，所以警察才將槍、彈誤認為是被告所有」、「（事後為何不出面
      向警察說明？）因為那時候警察在找我」、「（被告丙○○及被告乙○○他們
      夫妻是否知道你隨身攜帶扣案槍、彈？）他們都不知道」、「（除了那個皮包
      外，在被告丙○○住處是否還有遺留其他的供犯罪所用之物？）不記得，但是
      在我借住的房間內的物品都是我的」、「（卷附證物照片所示皮包內之物品是
      否你所有？）是的」、「（你是否另案有被查獲持有槍、彈？）有」等語甚詳
      ，衡情，苟非證人甲○○親身所經歷，殊無可能將前述經過描述如此詳盡，況
      本案查獲裝有扣案槍、彈之黑色皮包內，確實裝有一紙卷附被通知人為甲○○
      之臺中縣警察局清水分局通知書，益證本案扣案槍、彈屬甲○○所持有甚明，
      又依其證述內容，亦顯見被告丙○○對甲○○持有扣案槍彈一事應確不知情；
      故被告丙○○辯稱其無寄藏扣案槍、彈行為等語，應可採信。
四、綜上所述，本件扣案槍、彈本即為證人甲○○所持有，且係於其持有行為繼續中
    為警查獲，被告丙○○並無受寄藏放之行為。此外，復查無其他證據足資認定被
    告丙○○有何寄藏槍、彈之犯行，揆諸上開法條意旨，此部分既不能證明被告犯
    罪，自應諭知被告無罪之判決。
據上論斷，應依刑事訴訟法第三百零一條第一項，判決如主文。
中      華      民      國      九十一      年    十二    月  十三      日
                         臺灣臺中地方法院刑事第二庭
                             審判長法  官    張  智  雄
                                   法  官    陳  如  玲
                                   法  官    蔡  建  興
右正本證明與原本無異。
如不服本判決，應於判決送達後十日內向本院提出上訴狀，上訴於臺灣高等法院臺中
分院( 須附繕本 )。
                                   書記官
中      華      民      國      九十一      年    十二    月  十三      日
